【裁判字號】    99,抗,91
【裁判日期】    990204
【裁判案由】    聲請迴避
【裁判全文】
臺灣高等法院民事裁定                    99年度抗字第91號
抗  告  人  庚○○即庚○○建築師事務所
抗告人因與相對人甲○○、乙○○、丙○○、己○○、戊○○、
丁○○、子○○、癸○○、丑○○、辛○○、壬○○、寅○○等
間強制執行事件，聲請司法事務官迴避，對於中華民國98年12月
25日臺灣臺北地方法院98年度執聲字第30號所為裁定提起抗告，
本院裁定如下：
    主  文
抗告駁回
抗告程序費用由抗告人負擔。
    理  由
一、按民事訴訟法第33條第1項第2款規定法官有應自行迴避而不
    自行迴避以外之情形，足認其執行職務有偏頗之虞，據而聲
    請法官迴避者，應以法官對於訴訟標的有特別利害關係，或
    與當事人之一造有密切之交誼或嫌怨，或基於其他情形客觀
    上足疑其為不公平之審判者為其原因事實，若僅憑當事人之
    主觀臆測，或不滿意法官進行訴訟遲緩，或認法官指揮訴訟
    欠當，則不得謂其有偏頗之虞(最高法院69年台抗字第457號
    判例意旨參照)。且此種迴避原因，依同法第34條第2項、第
    284條之規定，應提出能即時調查之證據，自聲請之日起三
    日內釋明之，此並為強制執行法第30條之1所準用。次按司
    法事務官辦理事務之迴避，依其辦理事務，分別準用民、刑
    事訴訟法及其他法律關於迴避之規定，司法院訂頒司法事務
    官辦理事務規範要點第7點訂有明文。
二、抗告意旨略以：承辦司法事務官陳克明於存款扣押足額下，
    仍拍賣抗告人所有坐落於臺北市○○街73巷56弄29號3樓（
    萬華區○○段○○段518地號）之不動產。並對抗告人提高
    不動產底價之意見，即「土地有超大持分」及其敏達不動產
    估價公司之估價報告，其不動產價值為5,210,000元部分置
    之不理，逕將抗告人不動產底價核定為3,230,000元，賤價
    出售，對抗告人極為不公。抗告人於98年12月9日提出異議
    陳明：「債權僅320,409元」，但抗告人在第三人債權繳至
    法院已達591,294元，竟不辦理參與分配結案，竟以抗告人
    空軍四九九聯隊之假扣押保全名義為執行名義，續行強制執
    行之拍賣程序（按：超額查封），係濫用公權力，對抗告人
    極不公平之行為。執行法院98年度司執字第92397號執行案
    ，欠缺確定證明正本竟併案執行，另抗告人98年10月15日上
    午12：04完成提存手續，陳克明竟不依98年度審簡抗字第10
    號民事裁定，停止強制執行程序，公然違法，不公平對待抗
    告人，應予迴避云云。
三、經查，抗告人所聲請司法事務官迴避之上開事由，無非係指
    摘承辦強制執行之司法事務官就有無超額查封及拍賣程序未
    為妥適處理，惟就有無超額查封之情事，核屬強制執行法第
    12條聲明異議之範疇，非司法事務官應否迴避問題；又抗告
    人雖曾於98年10月15日提供擔保就原執行法院聲請停止執行
    ，惟查相對人己○○、戊○○與丁○○於98年10月13日已持
    本院96年度重上更(一)字第106號民事判決及確定證明書「正
    本」向原執行法院聲請對抗告人併案執行(原執行法院98年
    度司執字第92397號)，故原執行法院依上開併案債權人之聲
    請，繼續強制執行程序，並無違法等情，亦據原執行法院以
    97年度執字第89502號裁定駁回抗告人異議在案（見原法院
    卷證三第1頁及第2頁第3至6行）；另不動產鑑價拍賣部分，
    執行法院核定之價格應如何認為相當，原屬於執行法院職權
    裁量之範圍，非當事人所可任意指摘（最高法院88年台抗字
    第13號裁定意旨參照），可知抗告人上開所指摘部分，僅為
    強制執行程序是否妥當問題，且依上開說明，客觀上亦無不
    公平之處，抗告人復未能釋明司法事務官陳克明就本案強制
    執行程序有特別利害關係，或其他與當事人有密切之交誼或
    嫌怨，足疑其為不公平之審判，揆諸首揭說明，抗告人據以
    聲請司法事務官陳克明迴避，不應准許。原法院駁回抗告人
    聲請，即無不合，抗告意旨指摘原裁定不當，請求廢棄，為
    無理由，應予駁回。
四、據上論結，本件抗告為無理由，爰依裁定如主文。
中    華    民    國    99    年    2     月    4     日
                  民事第五庭
                        審判長法  官  李錦美
                              法  官  陳博享
                              法  官  黃雯惠
本係照原本作成。
本裁定除以適用法規顯有錯誤為理由外，不得再抗告。如提起再
抗告，應於收受後10日內委任律師為代理人向本院提出再抗告狀
。並繳納再抗告費新台幣1000元。
中    華    民    國    99    年    2     月    5     日
                              書記官  秦慧榮

司法院資訊處製作；財團法人民間司法改革基金會備份。
